臺灣高等法院刑事裁定
111年度聲字第807號
聲  請  人  臺灣高等檢察署檢察官
受  刑  人  林舜吉



上列聲請人因受刑人數罪併罰有二裁判以上，聲請定其應執行之
刑（聲請案號：111年度執聲字第297號），本院裁定如下：
　　主　文
林舜吉所犯如附表所示之罪，應執行有期徒刑柒年貳月。
　　理　由
一、聲請意旨略以：上列受刑人林舜吉（下稱受刑人）因違反毒
    品危害防制條例等罪，先後經判決確定如附表所示，應依刑
    法第53條、第51條第5款規定，定其應執行之刑，爰依刑事
　　訴訟法第477條第1項聲請裁定等語。
二、按數罪併罰而有二裁判以上者，依刑法第51條之規定，定其
    應執行之刑；宣告多數拘役者，於各刑中之最長期以上，各
    刑合併之刑期以下，定其刑期，刑法第51條第6款及第53條
    分別定有明文。是同一被告所犯數罪倘均為最早判決確定日
    前所犯者，即合乎定應執行刑之要件，與各罪是否已執行完
    畢無關，縱其中一罪已先執行完畢，亦不影響檢察官得就各
    罪聲請合併定其應執行刑。
三、查受刑人因違反毒品危害防制條例等罪，先後經臺灣新北地
    方法院及本院判處如附表所示之刑，並均經分別確定在案，
    而受刑人所犯如附表編號1至3所示之罪，均係得易科罰金之
    罪，如附表編號4至16所示之罪，係不得易科罰金之罪，合
    於刑法第50條第1項但書第1款情形，依刑法第50條第2項規
    定，須經受刑人請求檢察官聲請定應執行刑，始得依同法第
    51條規定定之。茲檢察官經受刑人請求就附表所示各罪合併
    定其應執行之刑，有定刑聲請切結書在卷可稽（見本院卷第
    21頁），本院審核認聲請為正當，爰審酌附表編號1至3所示
    為施用第二級毒品罪，犯罪時間為108年6月22日、108年9月
    29日、108年10月3日，附表編號2至16所示為販賣第二級毒
    品罪，犯罪時間為108年1月23日、108年2月19日、108年2月
    21日、108年2月26日、108年2月26日、108年3月3日、108年
    5月14日、108年5月15日、108年5月31日、108年6月1日、10
    8年6月13日、108年6月16日、108年6月23日，犯罪時間相近
    ，行為態樣、手段及動機相同或相似，責任非難重複程度甚
    高；而附表編號1至3與附表編號4至16所示之犯罪，行為態
    樣、手段、動機迥異，考量受刑人犯罪情節、行為次數，並
    對受刑人犯如附表數罪各自整體非難評價及刑法量刑公平正
    義理念之內部限制，復權衡受刑人之責任與整體刑法目的及
    相關刑事政策、受刑人於本院以書狀表示之意見（見本院卷
    第135至139頁），爰裁定如主文所示之應執行刑（至已執行
    部分，自不能重複執行，應由檢察官於指揮執行時扣除之）
    。又數罪併罰中之1罪，依刑法規定得易科罰金，若因與不
    得易科之他罪併合處罰結果而不得易科罰金時，原可易科部
    分所處之刑，自亦無庸為易科折算標準之記載（司法院釋字
    第144號解釋參照）。是如附表編號1至3所示之罪，原雖得
    易科罰金，惟因與不得易科罰金之如附表編號4至16所示之
    罪，併合處罰結果，不得易科罰金時，無庸為易科罰金之記
    載。
四、依刑事訴訟法第477條第1項，刑法第2條第1項但書、第50條
    第2項、第53條、第51條第5款，裁定如主文。
中　　華　　民　　國　　111 　年　　3 　　月　　30　　日
                  刑事第九庭    審判長法　官  潘翠雪
                                      法　官  俞秀美
                                      法　官  陳俞婷
以上正本證明與原本無異。
如不服本裁定，應於收受送達後五日內向本院提出抗告狀。
                                      書記官  李政庭
中　　華　　民　　國　　111 　年　　3 　　月　　30　　日
附表
編         號  1 2 3 罪         名  毒品危害防制條例 毒品危害防制條例 毒品危害防制條例 宣   告   刑  有期徒刑5月 有期徒刑2月 有期徒刑2月 犯 罪 日 期  108年6月22日 108年9月29日 109年10月3日 偵查(自訴)機關年度案號  臺北地檢108年度毒偵字第3043號 臺北地檢108年度毒偵字第3597號等 臺北地檢108年度毒偵字第3597號等  最  後  事實審 法  院 臺北地院 臺北地院 臺北地院  案  號 108年度審簡字第2219號 108年度審簡字第2389號 108年度審簡字第2389號  判  決日  期 108年12月10日 108年12月30日 108年12月30日   確定   判決 法  院 臺北地院 臺北地院 臺北地院  案  號 108年度審簡字第2219號 108年度審簡字第2389號 108年度審簡字第2389號  判決確定日期 109年4月17日 109年4月17日 109年4月17日 是否得易科罰金        是       是       是 備         註  臺北地檢109年度執更字第號（編號1至3經臺北地院以109年度聲字第1200號裁定應執行刑有期徒刑6月，已執畢）   
編         號  4 5 6 罪         名  毒品危害防制條例 毒品危害防制條例 毒品危害防制條例 宣   告   刑  有期徒刑3年8月 有期徒刑3年8月 有期徒刑3年8月 犯 罪 日 期  108年1月23日 108年2月19日 108年2月21日 偵查(自訴)機關年度案號  新北地檢108年度偵字第20315號等 新北地檢108年度偵字第20315號等 新北地檢108年度偵字第20315號等  最  後  事實審 法  院 臺灣高院 臺灣高院 臺灣高院  案  號 109年度上訴字第4310號 109年度上訴字第4310號 109年度上訴字第4310號  判  決日  期 110年3月25日 110年3月25日 110年3月25日   確定   判決 法  院 最高法院 最高法院 最高法院  案  號 110年度台上字第3982號 110年度台上字第3982號 110年度台上字第3982號  判決確定日期 110年7月8日 110年7月8日 110年7月8日 是否得易科罰金        否       否       否 備         註  新北地檢110年度執字第6800號（編號4至16經新北地院以108年度訴字第742號判決應執行刑有期徒刑7年）   
編         號  7 8 9 罪         名  毒品危害防制條例 毒品危害防制條例 毒品危害防制條例 宣   告   刑  有期徒刑3年8月 有期徒刑3年10月 有期徒刑3年10月 犯 罪 日 期  108年2月26日 108年2月26日 108年3月3日 偵查(自訴)機關年度案號  新北地檢108年度偵字第20315號等 新北地檢108年度偵字第20315號等 新北地檢108年度偵字第20315號等  最  後  事實審 法  院 臺灣高院 臺灣高院 臺灣高院  案  號 109年度上訴字第4310號 109年度上訴字第4310號 109年度上訴字第4310號  判  決日  期 110年3月25日 110年3月25日 110年3月25日   確定   判決 法  院 最高法院 最高法院 最高法院  案  號 110年度台上字第3982號 110年度台上字第3982號 110年度台上字第3982號  判決確定日期 110年7月8日 110年7月8日 110年7月8日 是否得易科罰金        否       否       否 備         註  新北地檢110年度執字第6800號（編號4至16經新北地院以108年度訴字第742號判決應執行刑有期徒刑7年）   
編         號  10 11 12 罪         名  毒品危害防制條例 毒品危害防制條例 毒品危害防制條例 宣   告   刑  有期徒刑3年10月 有期徒刑3年8月 有期徒刑3年8月 犯 罪 日 期  108年5月14日 108年5月15日 108年5月31日 偵查(自訴)機關年度案號  新北地檢108年度偵字第20315號等 新北地檢108年度偵字第20315號等 新北地檢108年度偵字第20315號等  最  後  事實審 法  院 臺灣高院 臺灣高院 臺灣高院  案  號 109年度上訴字第4310號 109年度上訴字第4310號 109年度上訴字第4310號  判  決日  期 110年3月25日 110年3月25日 110年3月25日   確定   判決 法  院 最高法院 最高法院 最高法院  案  號 110年度台上字第3982號 110年度台上字第3982號 110年度台上字第3982號  判決確定日期 110年7月8日 110年7月8日 110年7月8日 是否得易科罰金        否       否       否 備         註  新北地檢110年度執字第6800號（編號4至16經新北地院以108年度訴字第742號判決應執行刑有期徒刑7年）   
編         號  13 14 15 罪         名  毒品危害防制條例 毒品危害防制條例 毒品危害防制條例 宣   告   刑  有期徒刑3年8月 有期徒刑3年10月 有期徒刑3年8月 犯 罪 日 期  108年6月1日 108年6月13日 108年6月16日 偵查(自訴)機關年度案號  新北地檢108年度偵字第20315號等 新北地檢108年度偵字第20315號等 新北地檢108年度偵字第20315號等  最  後  事實審 法  院 臺灣高院 臺灣高院 臺灣高院  案  號 109年度上訴字第4310號 109年度上訴字第4310號 109年度上訴字第4310號  判  決日  期 110年3月25日 110年3月25日 110年3月25日   確定   判決 法  院 最高法院 最高法院 最高法院  案  號 110年度台上字第3982號 110年度台上字第3982號 110年度台上字第3982號  判決確定日期 110年7月8日 110年7月8日 110年7月8日 是否得易科罰金        否       否       否 備         註  新北地檢110年度執字第6800號（編號4至16經新北地院以108年度訴字第742號判決應執行刑有期徒刑7年）   
編         號  16 罪         名  毒品危害防制條例 宣   告   刑  有期徒刑3年8月 犯 罪 日 期  108年6月23日 偵查(自訴)機關年度案號  新北地檢108年度偵字第20315號等  最  後  事實審 法  院 臺灣高院  案  號 109年度上訴字第4310號  判  決日  期 110年3月25日   確定   判決 法  院 最高法院  案  號 110年度台上字第3982號  判決確定日期 110年7月8日 是否得易科罰金        否 備         註  新北地檢110年度執字第6800號（編號4至16經新北地院以108年度訴字第742號判決應執行刑有期徒刑7年）